臺灣高等法院刑事裁定　　　　　　　　　　　　　　九十三年度聲再字第四二四號
　　再審聲請人
　　即受判決人　甲○○　五十歲.
右列聲請人因重利等案件，對於本院九十三年度上訴字第一六五七號，中華民國九十
三年九月三十日確定判決（臺灣板橋地方法院九十一年度訴字第二五一二號、九十年
度偵字第一一四六一號），聲請再審，本院裁定如左：
    主  文
再審之聲請駁回。
    理  由
一、按不得上訴於第三審法院之案件，其經第二審確定之有罪判決，如就足生影響於
    判決之重要證據漏未審酌者，固得依刑事訴訟法第四百二十一條之規定聲請再審
    ，惟該條所謂「足生影響於判決之重要證據漏未審酌」者，係指該證據未經法院
    予以調查或經聲請調查而未予調查，致於該確定判決中漏未加以審認，而該證據
    如經審酌，則足生影響於該判決之結果，應為被告有利之判決而言。如當事人所
    提出之證據，縱加以審酌，仍不足以生影響於該判決結果者，或法院已加以調查
    ，而本於論理法則、經驗法則，而為證據之取捨，不採為被告有利之認定者，則
    均不得據為再審之理由。又所謂重要證據，必須依該證據已足認定受判決人應受
    無罪、或免訴、或輕於原審所認定之罪名方可，如不足以推翻原審所認定罪刑之
    證據，即非足生影響於原判決之重要證據。次按，司法院大法官會議釋字第一○
    九號解釋所稱「以自己共同犯罪之意思，事先同謀，而由其中一部分之人實施犯
    罪之行為者，均為共同正犯」之意旨，已明示將「同謀共同正犯」與「實施共同
    正犯」併包括於刑法總則第二十八條之「正犯」之中。（最高法院七十六年台上
    字第七二一○號判例參照）
二、本件聲請意旨略謂：原判決固認伊與綽號「林仔」、「胖子」之男子共犯侵入曾
    宅住處噴漆、恐嚇被害人曾明忠及向曾宅丟擲石塊騷擾等犯行，然據證人即曾母
    曾陳碧玉、對面鄰居曾德乾於警詢時之陳述，均表示未曾親眼目賭噴漆、恐嚇之
    人。佐以樹林分局柑園派出所主任林注安亦於檢察官偵查時證稱：其前往曾宅查
    看結果，並未在現場發現到可疑人士等語，復有當日工作紀錄簿可參，均難認伊
    有參與上開犯行。原判決未經斟酌上開證據，率認伊犯罪，自非適當，爰依法聲
    請再審云云。
三、本院認為：
  (一)聲請人固指稱依證人曾陳碧玉、曾德乾、林注安等之證言及員警工作紀錄簿等證
    據，均無法證明伊有至現場云云，惟聲請人縱未親至現場下手實施本件犯行，但
    與下手實施之人倘有主觀犯意聯絡存在，並非不能成立「共謀共同正犯」，合先
    指明。
  (二)原確定判決理由欄即就其認定聲請人與綽號「林仔」、「胖子」等人有主觀犯意
    聯絡之心證及所憑證據，記載略為：被害人住家遭人噴漆、恐嚇，致被害人懼而
    自殺死亡，已經被害人之母曾陳碧玉指訴歷歷，有噴漆照片、牆上所留自殺遺言
    照片、檢察官履勘筆錄、警所勤務分配表、工作單、查訪表等在卷可參，其中被
    害人在住處臥房牆壁上所留遺言：「我是被世家ㄉㄧㄠˋㄒㄧㄚ場逼死的，我做
    鬼也要找他算帳，曾明忠絕筆」一節，參酌警方於聲請人所獨資經營之世家釣蝦
    場搜扣得被害人所簽發面額共三百萬元之本票影本四張，其中面額七十萬元本票
    之票號，恰與另扣得之其他空白本票之票號緊鄰，足認被害人確與聲請人有債務
    糾紛存在；又綽號「林仔」之男子於八十九年二月間即農曆年後之某日，至被害
    人住處索債，並在被害人所有之信封背面留言等情，已據告訴人曾陳碧玉於檢察
    官偵查中指述明確，並有該信封一只扣案足憑，觀之該信封上所載留言：「曾明
    忠、我是『林』，回來看到留言，請速與我連絡，電話0000000000
    ．．．」等字，該電話號碼，核與警方在世家釣蝦場櫃檯內扣得之匯款人為林顯
    珂之匯款申請書上所留之電話號碼相符，而該林顯珂則稱：伊是幫甲○○匯款，
    該電話是甲○○告知伊叫伊留的等情，足認前開綽號「林仔」之男子在信封上所
    留下之行動電話號碼，係聲請人所使用無疑。以上事證綜合判斷結果，在在足以
    證明聲請人確實有委由綽號「林仔」、「胖子」等人向被害人要脅索債，縱聲請
    人並未親自動手實施，然其主觀上與綽號「林仔」等人具有共同之犯意聯絡，應
    無疑義。可見已就卷內證據詳予分析判斷，並說明其理由，並無重要證據漏未審
    酌之情形。
  (三)至於聲請人所主張之林注安證詞，僅是證明其未見下手之行為人係何人而已，尚
    不足使法院得據以認定聲請人係應受無罪、或免訴、或輕於原審所認定之罪名，
    揆諸首開說明，要難認原確定判決有就「足生影響於判決之重要證據漏未審酌」
    之情。從而，本件聲請人聲請再審難認有理由，應予駁回。
據上論斷，應依刑事訴訟法第四百三十四條第一項，裁定如主文。
中　　　華　　　民　　　國　　九十三　　年　　 十一 　　月　　 十一 　　日
                              臺灣高等法院刑事第十四庭
                                  審判長法  官  陳  祐  輔
                                        法  官  邱  瑞  祥
                                        法  官  洪  昌  宏
右正本證明與原本無異。
如不服本裁定，應於收受送達後五日內向本院提出抗告狀。
                                        書記官  廖  月  女
中　　　華　　　民　　　國　　九十三　　年　　 十一 　　月　　 十五 　　日
